---
title: "Analiza danychy światowych"
author: "Alicja Kilińska"
date: '2022-05-21'
output: 
  html_document: 
    toc: yes
    toc_float: yes
    number_sections: yes
    theme: sandstone
---

```{r Setup, include=FALSE, message=FALSE, warning=FALSE}
knitr::opts_chunk$set(echo = TRUE)

```

# Wstęp

Executive summary

# Wczytanie danych

```{r DataImport, message=FALSE, warning=FALSE}

# Modify global options in R - disable scientific notation
options(scipen = 999)

# Library Import
library("readxl")
library("ggplot2")
library("plotly")
library("dplyr")
library("knitr")
library("DT")
library("readxl")
library("tidyverse")

# Import data from files
wd_indicators <- read_excel("Data\\World_Development_Indicators.xlsx", na=c("", ".."))

```

# Analiza Atrybutów

```{r AttribAnalis, message=FALSE, warning=FALSE, echo = FALSE}

# ----------------------------------- Indicators ----------------------------------------------------
#filter vector for indicators
wd_series <- c("SH.STA.SUIC.P5", "SH.STA.SUIC.FE.P5", "SH.STA.SUIC.MA.P5", "SP.URB.TOTL")

#filter vector for countries
wd_country <- c("DEU", "JPN", "POL", "FRA", "USA")

wd_indicators_f <- wd_indicators %>%
  gather("year", "value", 5:ncol(wd_indicators)) %>%
  mutate(Year = substr(year, 1, 4)) %>% 
  mutate_if(is.numeric, round, 1) %>%
  mutate(Year = as.numeric(Year))  %>%
  filter(`Series Code` %in% wd_series, `Country Code` %in% wd_country, !is.na(value)) %>%
  filter(Year >= "1995" & Year <= "2018")  %>%
  select(`Country Name`, `Series Name`, `Year`, value)

wd_indicators <- wd_indicators_f

#remove unnecessary filter vectors
rm(wd_country, wd_series, wd_indicators_f)

kable(summary(wd_indicators))

```

# Analiza wybranego podzbioru danych

Analiza przeprowadzona dla krajów:

- Niemcy,
- Japonia,
- Polska,
- Francja,
- USA.

Wartości:

- Popilacja terenów zurbanizowanych,
- Ilość samobójst na 100,000 osób.

Zakres lat: 1995 - 2018

Top sześć wartości:

```{r ChoosAnalis, message=FALSE, warning=FALSE, echo = FALSE}

kable(head(wd_indicators))

```
# Wymagane obliczenia

Wyliczenie dla każdego z krajów z analizy liczby osób popełniających samobójstwo na podstawie wartości procentowej na 100,000 osób z populacji.

```{r Results, message=FALSE, warning=FALSE}

# Suicides
Suicides <- wd_indicators %>%
  filter(wd_indicators$`Series Name` == "Suicide mortality rate (per 100,000 population)")

# Urban population
UrbanPopulation <- wd_indicators %>%
  filter(wd_indicators$`Series Name` == "Urban population") %>%
  filter(Year >= "2000")

# Suicides rate on urban population
Suicides$value <- UrbanPopulation$value * (Suicides$value / 100)

```

# Wykresy

Kraje brane pod uwagę oraz ilosć populacji - zbiorczo

```{r Plot, message=FALSE, warning=FALSE, echo = FALSE}

#First plot
h <- ggplot() + 
  geom_col(data = UrbanPopulation, aes(x = Year, y = value, fill = `Country Name`)) +
  geom_point(data = Suicides, aes(x = Year, y = value, color = `Series Name`), size = 1)


h + 
  xlab("Year") + 
  ylab("Number of people") +
  ggtitle("Suicide mortality vs Urban population") +
  #label formatting
  theme_bw() +
  theme(axis.title.x = element_text(colour = "DarkGreen", size = 15),
        axis.title.y = element_text(colour = "DarkGreen", size = 15),
        #thick mark formatting
        axis.text.x = element_text(size = 10, angle = 90),
        axis.text.y = element_text(size = 10),
        #legend formatting
        legend.title = element_text(size = 10),
        legend.text = element_text(size = 11),
        legend.position="right",
        plot.title = element_text(colour = "DarkBlue",
                                  size = 20,
                                  hjust = 0.5)) +
  scale_fill_brewer(palette = "Set2")

# Second Plot
g <- ggplot() + 
  geom_col(data = UrbanPopulation, aes(x = Year, y = value, fill = `Series Name`)) +
  geom_line(data = Suicides, aes(x = Year, y = value, color = `Series Name`), size = 1)  +
  facet_grid(. ~ `Country Name`, scales = "free")


# Adjust plot
g + 
  xlab("Year") + 
  ylab("Number of people") +
  ggtitle("Suicide mortality vs Urban population") +
  #label formatting
  theme_bw() +
  theme(axis.title.x = element_text(colour = "DarkGreen", size = 15),
        axis.title.y = element_text(colour = "DarkGreen", size = 15),
        #thick mark formatting
        axis.text.x = element_text(size = 10, angle = 90),
        axis.text.y = element_text(size = 10),
        #legend formatting
        legend.title = element_text(size = 10),
        legend.text = element_text(size = 11),
        legend.position="bottom",
        plot.title = element_text(colour = "DarkBlue",
                                  size = 20,
                                  hjust = 0.5)) +
  scale_fill_brewer(palette = "Paired")

```

# Wykresy multimedialny

```{r PlotMulti, message=FALSE, warning=FALSE, echo = FALSE}

ggplotly(h)

ggplotly(g)

```
